【裁判字號】    85,簡上,75
【裁判日期】    900321
【裁判案由】    給付票款
【裁判全文】
臺灣新竹地方法院民事判決  八十五年度簡上字第七五號
    上  訴  人  甲○○
                丙○○
    右二人
    訴訟代理人  徐芳貴律師
    被上訴人    乙○○      住.
右當事人間給付票款事件，上訴人對於中華民國八十五年四月十五日本院八十四年度
苗簡字第八九號第一審判決提起上訴，本院判決如左：
    主      文
原判決第一項，及該部分假執行之宣告，暨訴訟費用之裁判均廢棄。
右開廢棄部分，上訴人丙○○應給付被上訴人新台幣陸佰玖拾伍萬元及自民國八十四
年一月二十四日起至清償日止，按週年利率百分之六計算之利息，其中新台幣伍佰玖
拾參萬玖仟肆佰壹拾壹元及自民國八十四年一月二十四日起至清償日止，按週年利率
百分之六計算之利息，應由上訴人丙○○、甲○○連帶給付。
被上訴人第一審其餘之訴駁回。
上訴人其餘上訴駁回。
第一、二審訴訟費用由上訴人連帶負擔十分之八，餘由上訴人丙○○負擔。
本判決第二項得假執行。
    事      實
甲、上訴人方面：
一、聲明：求為判決：
（一）原判決不利於上訴人部分廢棄。
（二）被上訴人第一審之訴駁回。
（三）第一審及第二審訴訟費用均由被上訴人負擔。
二、陳述：除與原判決記載相同者予以引用外，補稱略以：
（一）被上訴人所執發票日八十四年一月二十一日金額新台幣（下同）五百八十五萬
      元之支票，上訴人甲○○交付予被上訴人，僅於發票人處蓋具其夫丙○○印章
      ，並未記載金額及發票年月日，上訴人亦未授權被上訴人補充記載，欠缺必要
      記載事項，該支票當然無效，且該紙支票之金額字跡與另二紙支票字跡相去甚
      遠，支票之背書亦非上訴人甲○○所為，縱認係上訴人甲○○所為，背書人在
      無效票據上背書，亦不負票據之責任。
（二）被上訴人主張投資一百萬元部分，上訴人與被上訴人並無合夥關係，係上訴人
      向被上訴人借一百萬元，均按月支付五萬元利息，共支付一百五十萬元，切結
      書及同意書並非上訴人所書立。向新竹中小企銀公館分行抵押貸款部分，上訴
      人甲○○為主債務人，被上訴人提供其所有坐落桃園市○○○段三０二之九地
      號土地及地上建物設定最高限額六百萬元之抵押權為擔保，貸得四百五十萬元
      ，且其中二百四十萬元交由被上訴人償還其原有貸款，餘二百一十萬元由上訴
      人取用，貸款利息亦由上訴人甲○○繳納，上訴人甲○○自八十二年三月二十
      四日起至八十三年二月二十四日止，返還本金利息合計四十六萬四千一百零七
      元，被上訴人應分攤利息二十四萬六千五百元，上訴人支付本息計三十九萬八
      千九百九十元，以支票償還被上訴人共計七十四萬元，共計返還一百一十三萬
      八千九百九十元，上訴人甲○○尚欠被上訴人九十六萬一千零十元。互助會月
      會部分，上訴人甲○○為會首，被上訴人雖加入二會，但從未繳納會金，第一
      次於八十三年三月五日標得，本互助會所得會金共計二十九萬三千一百四十元
      ，上訴人於八十三年三月十五日支付二十二萬元，存入被上訴人新竹中小企銀
      帳戶，尚欠互助會款七萬三千一百四十元。互助會季會部分，上訴人甲○○並
      非會首，亦未招組。被上訴人主張上訴人以丙○○支票調借二百五十五萬元部
      分並非事實，被上訴人所提明細表金額合計二百五十五萬七千五百元與被上訴
      人所稱上訴人借款二百五十五萬元金額不符，足見被上訴人所指並非事實。另
      上訴人自八十年十一月十五日至八十三年三月十五日止，於新竹區中小企業銀
      行公館分行六００三二之四帳號支付被上訴人、被上訴人之夫洪義信票款合計
      二百五十八萬八千四百元，償還所借款項，已分文未欠。
三、證據：提出偵訊筆錄影本二份、帳單列印表、放款客戶往來明細影本、銀行明細
    表、支票影本六份、台灣高等法院檢察署通知影本一份、不動產抵押契約影本一
    份、明細表及支票影本十七紙。
乙、被上訴人方面：
一、聲明：
（一）上訴駁回。
（二）第一、二審訴訟費用由上訴人負擔。
二、陳述：除與原判決記載相同者予以引用外，補稱略以：
（一）上訴人空言支票未載金額及發票日，並未具體舉證，顯不足採，且上訴人甲○
      ○自承將支票寄給被上訴人，若係未載金額及發票日，被上訴人儘可填載巨額
      數字，足見支票之金額及發票日絕非空白。且若非有債務存在，上訴人豈會簽
      發、背書及寄交支票予被上訴人？上訴人空言票據原因關係不存在，係無理由
      。
（二）六百九十五萬元之計算方式為：投資一百萬元；向新竹中小企銀公館分行抵押
      貸款四百五十萬元，其中二百四十萬元清償土地銀行桃園分行之抵押債權，故
      餘二百一十萬元由上訴人取得，八十三年一月間開始本息均由被上訴人繳納，
      現已全部清償完畢，八十三年下半年即將借款人名義更改為被上訴人，連同本
      息一起清償；互助會月會，每會一萬元，被上訴人跟二會，本金四十六萬元，
      利息十二萬五千元，合計五十八萬五千元；互助會季會，每會二萬元，被上訴
      人跟二會，本金五十六萬元，利息十五萬五千元，合計七十一萬五千元；上訴
      人甲○○以上訴人丙○○支票向被上訴人調借二百五十五萬元。
三、證據：提出台灣新竹地方法院檢察署檢察官不起訴處分書影本一份、切結書影本
    、同意書影本、支票影本五紙、土地登記簿謄本、互助會簿影本二份、支票及退
    票理由單影本各三份、明細表一紙、匯款單據影本十五紙、匯款單據影本二紙、
    台灣高等法院判決書影本一份、台灣高等法院檢察署處分書影本一份。
丙、本院依職權調閱台灣新竹地方法院檢察署八十三年度偵字第六四六一號詐欺案件
    卷宗。
    理      由
一、本件被上訴人起訴主張其執有上訴人丙○○簽發，由上訴人甲○○背書，付款人
    均為新竹區中小企業銀行公館辦事處，發票日均為八十四年一月二十一日，票號
    分別為Ｂ0000000、Ｂ0000000、Ａ0000000號，票面金額
    分別為三十萬元、八十萬元、五百八十五萬元之支票三紙，詎屆期於八十四年一
    月二十三日提示，均不獲付款，票面金額計六百九十五萬元，係被上訴人投資一
    百萬元，及向新竹中小企銀公館分行抵押貸款四百五十萬元，其中二百四十萬元
    清償土地銀行桃園分行之抵押債權，餘二百一十萬元由上訴人取得，被上訴人跟
    上訴人甲○○所招互助會月會及季會積欠之會款，及上訴人甲○○以上訴人丙○
    ○支票向被上訴人調借二百五十五萬元者，為此請求上訴人連帶給付六百九十五
    萬元提起等情。上訴人則以系爭三紙支票雖係上訴人丙○○授權上訴人甲○○簽
    發者，惟其中票面金額三十萬、八十萬元之支票二紙未載發票日無效，上訴人甲
    ○○亦未背書，票面金額五百八十五萬元之支票未載發票日、金額無效，上訴人
    甲○○亦未背書，被上訴人主張投資一百萬元部分，上訴人與被上訴人並無合夥
    關係，係上訴人向被上訴人借一百萬元，均按月支付五萬元利息，共支付一百五
    十萬元，向新竹中小企銀公館分行抵押貸款部分，上訴人甲○○為主債務人，二
    百一十萬元由上訴人取用，貸款利息亦由上訴人甲○○繳納，上訴人支付本息計
    一百一十三萬八千九百九十元，上訴人甲○○尚欠被上訴人九十六萬一千零十元
    ，互助會月會部分，上訴人甲○○為會首，被上訴人雖加入二會，但從未繳納會
    金，本互助會所得會金共計二十九萬三千一百四十元，上訴人於八十三年三月十
    五日支付二十二萬元，存入被上訴人新竹中小企銀帳戶，尚欠互助會款七萬三千
    一百四十元，互助會季會部分，上訴人甲○○並非會首，亦未招組，被上訴人主
    張上訴人以丙○○支票調借二百五十五萬元部分亦非事實等語資為抗辯。
二、經查，被上訴人主張其執有上訴人丙○○簽發，由上訴人甲○○背書，付款人均
    為新竹區中小企業銀行公館辦事處，發票日均為八十四年一月二十一日，票號分
    別為Ｂ0000000、Ｂ0000000、Ａ0000000號，票面金額分
    別為三十萬元、八十萬元、五百八十五萬元之支票三紙，詎屆期於八十四年一月
    二十三日提示，均不獲付款之事實，業據其提出支票及退票理由單影本各三紙為
    證，並為上訴人所不爭執，自堪信被上訴人此部份主張為真實。上訴人對於系爭
    三紙支票上發票人處之丙○○印文並不爭執，僅辯稱：其中三十萬、八十萬元之
    二紙支票未載發票日，五百八十五萬元之支票未載發票日及金額，均屬無效票據
    ，上訴人甲○○亦未於系爭三紙支票背書，且上訴人積欠之金額已償還云云。是
    本件所應審究者厥為為發票人之上訴人丙○○是否應就系爭三紙支票負票據上責
    任？其得否以上訴人甲○○與被上訴人間之原因關係為抗辯？為背書人之上訴人
    甲○○需否負票據上背書人責任？上訴人甲○○得否以其與被上訴人間之原因關
    係為抗辯？茲一一審酌如下。
三、按當事人主張有利於己之事實者，就其事實有舉證之責，民事訴訟法第二百七十
    七條定有明文；又票據是否真實，應由執票人負證明之責，倘票據債務人主張票
    據係偽造，原則上即應由執票人就票據為真正之事實，負舉證之責任；次按，印
    章通常係由本人或有權使用者為常態，而被他人所盜用則係變態，主張票據上印
    文為真正，惟係被盜用之事實，即應由主張被盜用者就被盜用之事實負舉證之責
    （最高法院六十九年度台上字第一三００號判決參照）。依據上開說明，發票人
    於票據上簽名或蓋章，通常以完成票據行為者為常態，而於空白之票據上蓋用印
    章或簽名者為變態事實，依舉證責任分配原則，主張票據上發票人之印文及簽名
    為真正，惟係在空白票據上蓋用印章及簽名者，應由主張在空白票據上蓋用印章
    及簽名者負舉證責任。查被上訴人主張其執有上訴人丙○○簽發，由上訴人甲○
    ○背書之系爭三紙支票之事實，為上訴人所不否認，上訴人雖辯稱系爭三紙支票
    簽發時，其中二紙未載發票日，另一紙支票則未載發票日及金額云云，惟此為被
    上訴人所否認，而上訴人對於系爭三紙支票發票人處上訴人丙○○之印文為真正
    一節又不爭執，依據上開說明，上訴人主張系爭三紙支票簽發時，其中二紙未載
    發票日，另一紙支票則未載發票日及金額之事實，即應由上訴人負舉證之責，然
    上訴人就此均未舉證以實其說，上訴人所辯自不足採，上訴人丙○○簽發系爭三
    紙支票時，確已填載完全，並無上訴人所稱票據欠缺必要記載事項而無效之情事
    。次查，上訴人甲○○辯稱：其並未於系爭三紙支票上背書云云，依上開說明，
    上訴人甲○○既否認於系爭三紙支票上背書之事實，自應由被上訴人負舉證之責
    ，而被上訴人就此事實，業據提出切結書影本、同意書影本等為證，上訴人甲○
    ○對於被上訴人所提切結書、同意書上印文之真正，雖辯稱：均非真正，係被上
    訴人偽造云云，然上訴人甲○○於台灣新竹地方法院檢察署八十三年度偵字第六
    四六一號案件偵查中初到案時，曾自承：該切結書、同意書上甲○○之印章為伊
    所有，是內容寫好後伊才蓋章，該丙○○之印章為伊先生所有，二份都是在銀行
    內同時蓋的等情明確，依其陳述之內容，應無誤認情事，且切結書、同意書上上
    訴人甲○○之印文倘非真正，上訴人甲○○衡情豈有於審視後先自認為真正，後
    又予否認之理，足認上訴人事後所辯顯與常情有違，不足採信，被上訴人所提切
    結書、同意書上上訴人甲○○之印文應屬真正；而細繹系爭三紙支票上上訴人甲
    ○○背書之印文，與上開切結書、同意書上上訴人甲○○之印文，二者印文又屬
    相同，有上開切結書、同意書附卷可稽，故被上訴人主張系爭三紙支票上上訴人
    甲○○之背書為真正之事實，應足採信，遑論上訴人甲○○亦曾於上開刑事案件
    偵查時自認系爭三紙支票之背書為真正。從而，上訴人丙○○、甲○○自應就系
    爭三紙支票分負發票人、背書人之責任，其等所辯均不足採。
四、次按，票據為無因證券，票據債務人不得以自己與發票人或執票人之前手間所存
    抗辯事由對抗執票人，票據法第十三條定有明文，若以其自己與執票人間所存抗
    辯事由資為對抗，則非法所不許（最高法院四十六年度台上字第一八三五號判例
    參照）。查上訴人丙○○、甲○○應就系爭三紙支票分別負票據上發票人、背書
    人之責任，業如前述，上訴人雖均就上訴人甲○○與被上訴人間之原因關係（即
    借款、投資款關係、互助會款關係、貸款關係等）為抗辯，惟依上開說明，上訴
    人丙○○為系爭三紙支票之發票人，其以背書人（即上訴人甲○○）與執票人（
    即被上訴人）間所存之抗辯事由，對抗執票人，自為支票為無因證券之性質所不
    容；而上訴人甲○○以其與被上訴人間所存上開原因關係為對抗被上訴人之事由
    ，依票據法第十三條之反面解釋，則為法之所許，合先敘明。查被上訴人主張其
    透過上訴人甲○○投資春榮公司一百萬元之事實，業據其提出切結書、同意書、
    支票影本五紙為證，上訴人甲○○對於被上訴人確有交付一百萬元之事實並不爭
    執，僅辯稱：該款項係借款，並非投資款云云，惟其並未舉證以實其說，且上訴
    人甲○○對於未返還該一百萬元之事實亦不否認，則不問被上訴人與上訴人甲○
    ○間就此一百萬元之原因關係為何，上訴人甲○○對被上訴人仍負有該一百萬元
    之債務，雖上訴人甲○○另主張已支付被上訴人一百五十萬元利息，惟以兩造間
    資金往來密集之情形觀之，上訴人甲○○交付該款項係清償借款或支付利息或給
    付投資款，尚非無疑，亦難以此作為拒付一百萬元之理由，應認被上訴人此部分
    主張為真實。次查，被上訴人主張上訴人甲○○向新竹中小企銀公館分行抵押貸
    款四百五十萬元，二百一十萬元由上訴人甲○○取得，八十三年一月間開始本息
    均由被上訴人繳納，現已全部清償完畢之事實，業據其提出土地及建物登記簿謄
    本為證，其上對於抵押貸款事宜均記載明確，上訴人甲○○對於確有以其為主債
    務人向新竹中小企銀公館分行抵押貸款，貸得四百五十萬元，且其中二百一十萬
    元由上訴人甲○○取用之事實亦不否認，僅稱：上訴人甲○○已返還一百一十三
    萬八千九百九十元，尚欠被上訴人九十六萬一千零十元云云，並提出帳單列印表
    、放款客戶往來明細表、銀行明細表、支票影本等為證，細繹上訴人甲○○所提
    上開資料，該貸得款項分三百五十萬元及一百萬元係於八十二年三月二十四日存
    入上訴人甲○○之帳戶，其中三百五十萬元部分，依新竹區中小企業銀行八十五
    年間列印之放款客戶明細表，至八十三年二月二十四日止，上訴人甲○○繳納利
    息三十三萬六千一百一十七元，本金則尚未清償，而一百萬元部分，至八十三年
    二月二十四日止，上訴人甲○○共繳納利息十二萬七千九百九十元，本金十五萬
    二千四百九十元，尚欠本金八十四萬七千五百一十元，而該二筆借款，迄八十三
    年八月二十三日始全數清償，益徵被上訴人所稱該四百五十萬元借款由被上訴人
    於八十三年下半年清償完畢應為事實。就四百五十萬元之借款，上訴人甲○○所
    攤還之本金僅十五萬二千四百九十元，依被上訴人取得二百四十萬元及上訴人甲
    ○○取得二百一十萬元之比例計算，上訴人甲○○共替被上訴人清償本金八萬一
    千三百二十八元，而上訴人甲○○代被上訴人所繳納之利息為二十四萬七千五百
    二十四元【（336117+127990）X240/450=247524，元以下四捨五入】，共計上訴
    人甲○○代被上訴人支付三十二萬八千八百五十二元。惟自八十三年二月二十五
    日起至八十三年八月二十三日全數清償止，被上訴人共計支付本金四百三十四萬
    七千五百十元，利息二十一萬一千八百九十七元，其中上訴人甲○○應分擔之本
    金為二百零二萬八千八百三十八元（0000000-00000=0000000），利息為九萬八
    千八百八十五元（211897X210/450，元以下四捨五入），被上訴人代上訴人甲○
    ○支出部分共計二百十二萬七千七百二十三元，與上訴人甲○○代被上訴人支出
    之款項相抵，上訴人甲○○此部分尚欠被上訴人一百七十九萬八千八百七十一元
    （0000000-000000=0000000），其未能舉證確有清償此部分債務，所辯僅欠九十
    六萬一千零十元，並非可採，被上訴人於一百七十九萬八千八百七十一元之範圍
    內得向上訴人甲○○請求，堪予認定。再者，被上訴人主張上訴人甲○○借款二
    百五十五萬元之事實，業據其提出支票及退票理由單、明細表、匯款單據十五紙
    為證，上訴人甲○○則主張未向被上訴人借用該款項，且該二百五十五萬元均已
    清償，並提出明細表及支票影本十七紙為證，惟為被上訴人所否認，辯稱：該明
    細表所載金額係清償另筆會款，並非清償此筆借款等語，而由上訴人甲○○所提
    上開資料，與被上訴人所提匯款明細予以核對，若係還款，何以金額、日期均與
    被上訴人匯款金額無法配合，其中依被上訴人所提匯款表，至八十一年八月十日
    止，僅出借上訴人九十萬六千五百元，上訴人甲○○卻於八十一年八月十日共返
    還一百四十五萬元，若上訴人甲○○交付如明細表所載支票之目的確為清償借款
    ，何以清償之數額遠較借款為多？足見上訴人甲○○所提上開資料亦無法證明所
    清償款項確為此筆二百五十五萬元之借款金額，上訴人甲○○此部分抗辯亦不足
    採。又被上訴人主張其加入上訴人甲○○為會首之互助會月會二會，每會一萬元
    ，本金四十六萬元，利息十二萬五千元，合計五十八萬五千元，並加入上訴人甲
    ○○為會首之互助會季會二會，每會二萬元，本金五十六萬元，利息十五萬五千
    元，合計七十一萬五千元，上訴人甲○○均未支付之事實，雖據其提出互助會簿
    影本二份、匯款單據影本二紙為證，上訴人甲○○對於被上訴人確有參加上開互
    助會月會二會，且尚有積欠會款之事實並不否認，僅辯稱：互助會季會部分，上
    訴人甲○○並非會首，亦未招組，且僅積欠被上訴人會款七萬三千一百四十元云
    云，惟查，被上訴人主張其確有參加上訴人甲○○為會首之互助會季會之事實，
    業據其提出互助會簿影本為證，觀之該互助會簿之記載，其上尚有其餘會員姓名
    及所標利息之記載，且與上訴人甲○○承認擔任會首之月會會單記載方式相同，
    足認上訴人甲○○確為該互助會季會之會首，上訴人甲○○空言否認，並未舉出
    反證推翻被上訴人之主張，自不足採，且上訴人甲○○對於所積欠之會款雖稱僅
    積欠七萬三千一百四十元云云，惟其並未舉證證明其所清償之數額，且依上開二
    互助會簿上之記載，月會部分共二十五會，死會十三會，本金應為十三萬元，利
    息應為三萬四千九百二十元，本利計十六萬四千九百二十元，因被上訴人以自己
    及其子洪文峰名義共參加二會，合計上訴人甲○○所欠月會會款應為三十二萬九
    千八百四十元；季會部分共十六會，死會五會，本金應為十萬元，利息應為三萬
    零三百五十元，本利計十三萬零三百五十元，因被上訴人以自己及其夫洪義信名
    義共參加二會，合計上訴人甲○○所欠季會會款應為二十六萬零七百元，故互助
    會月會及季會部分所積欠會款總計應為五十九萬零五百四十元，上訴人甲○○所
    稱僅積欠七萬三千一百四十元云云，亦不足採。綜上，上訴人甲○○尚積欠被上
    訴人五百九十三萬九千四百一十一元，上訴人甲○○主張以借款、會款等原因關
    係對抗被上訴人，在上開金額範圍內即無理由，應予駁回。
五、綜上所述，堪認上訴人丙○○、甲○○確為系爭三紙支票之發票人、背書人，應
    依法負票據上責任，且上訴人丙○○不得以上訴人甲○○與被上訴人間所存抗辯
    事由對抗被上訴人，被上訴人請求上訴人丙○○給付票款六百九十五萬元及自提
    示日翌日（即八十四年一月二十四日）起清償日止，按週年利率百分之六計算之
    利息，即有理由，應予准許；而上訴人甲○○雖得以其與被上訴人間所存抗辯事
    由對抗被上訴人，然上訴人甲○○對於被上訴人所主張之借款、貸款、會款金額
    均無法舉證證明業已清償完畢，上訴人甲○○自仍應負票據上背書人責任，至由
    被上訴人代償四百五十萬元貸款部分，應由上訴人甲○○負擔者僅一百七十九萬
    八千八百七十一元，已如前述，而會款部分金額，依據被上訴人所提出之互助會
    簿之記載，上訴人甲○○所積欠數額應為五十九萬零五百四十元，從而，被上訴
    人請求上訴人甲○○給付票款五百九十三萬九千四百一十一元及自提示日翌日（
    即八十四年一月二十四日）起清償日止，按週年利率百分之六計算之利息，即有
    理由，應予准許，逾此金額之請求，則無理由，應予駁回，且上訴人丙○○、甲
    ○○就五百九十三萬九千四百一十一元之票款應依票據法之規定負連帶清償責任
    。原審判決以上訴人二人為系爭三紙票據之發票人、背書人，依法應負票據上責
    任，而判准被上訴人請求上訴人甲○○給付票款逾五百九十三萬九千四百一十一
    元及法定遲延利息部分，未及審酌上訴人甲○○主張之原因關係抗辯，即有未合
    ，上訴人甲○○據此提起上訴，上訴意旨指摘原審判決不當，求予廢棄改判，為
    有理由，被上訴人請求上訴人甲○○給付票款逾五百九十三萬九千四百一十一元
    部分之訴應予駁回，本訴部分既經駁回，其假執行亦失所依附，應併駁回之，並
    由本院廢棄改判如主文所示。至被上訴人請求上訴人丙○○給付票款六百九十五
    萬元及法定遲延利息部分，及上訴人二人應就其中五百九十三萬九千四百一十一
    元及法定遲延利息連帶給付部分，原審判命上訴人給付，核無違誤，上訴人上訴
    意旨指摘原審判決不當，求予廢棄改判，自無理由，應駁回其上訴。另本件為命
    清償票據上債務之判決，金額並逾一百萬元，爰依職權宣告假執行，併此敘明。
六、本判決事證已臻明確，兩造其餘攻擊防禦方法及舉證，經本院審酌後，於判決之
    結果不生影響，爰不一一論列，附此敘明。
據上論結，本件上訴人之上訴為一部有理由，一部無理由，依民事訴訟法第四百三十
六條之一第三項、第四百四十九條第一項、第四百五十條、第七十九條但書、第八十
五條第二項，判決如主文。
中      華      民      國    九十    年      三      月    二十一    日
                                  臺灣新竹地方法院民事第二庭
~B審判長法官  蔡孟芳
~B法      官  雷雅雯
~B法      官  林南薰
右為正本係照原本作成。
如不服本判決，須以本判決適用法規顯有錯誤為上訴理由，始得於本判決送達後二十
日之不變期間內，向本院提出上訴狀，並經本院許可後，方得上訴最高法院。
~B法院書記官  林淑瑜                                                Y
中      華      民      國    九十    年      三      月    二十一    日


司法院資訊處製作；財團法人民間司法改革基金會備份。
